臺灣高等法院臺中分院刑事判決　　　　 96年度上易字第595號
上　訴　人　臺灣臺中地方法院檢察署檢察官
被　　　告　丙○○
上列上訴人因被告加重竊盜案件，不服臺灣臺中地方法院95年度
易字第2901號中華民國95年12月28日第一審判決（起訴案號：臺
灣臺中地方法院檢察署95年度偵字第21013號），提起上訴，本
院判決如下：
      主  文
原判決撤銷。
丙○○踰越牆垣竊盜，處有期徒刑柒月；又踰越牆垣竊盜，處有
期徒刑柒月。應執行有期徒刑拾月。
      事  實
一、丙○○因生活艱難、缺錢花用，竟意圖為自己不法之所有，
    利用鄰居乙○○一家於九二一地震後，僅於承租之臺中縣石
    岡鄉○○路三三五巷三號處擺置物品，而未實際住於該處之
    機會，於民國 (下同)九十五年九月十六日下午三時許，利
    用乙○○之父平日為整理菜園而擺置於上址租屋處圍牆旁邊
    之木梯，攀爬翻越圍牆入內，竊得乙○○之父所有置於庭院
    中之馬達、抽水用泵浦各一台、修理用鋸子一支，嗣另行起
    意，於同月十八日上午十一時三十分許，再以相同之方式，
    翻越上開乙○○租住處圍牆，徒手竊取乙○○之父所有之腳
    踏車一輛得手 (連同上開竊取之馬達、抽水用泵浦、修理用
    鋸子等物合計約值新台幣 (下同)五、六千元)，先於九十五
    年九月十八日中午十二時十分許，將其中之腳踏車一輛及馬
    達一台，攜往臺中縣石岡鄉○○路318 -7號不知情之鍾享豪
    所經營之「泓儒資源回收場」變賣，得款五百十元（經警扣
    案後發還鍾享豪）。再於九十五年九月十八日日中午十二時
    二十分許，以手推車裝載上開竊得之抽水用泵浦一台、修理
    用鋸子一支，擬前往「泓儒資源回收場」變賣時，在臺中縣
    石岡鄉○○路三三五巷處，為警查獲（贓物部分均經警扣案
    後，發還乙○○）。
二、案經臺中縣警察局東勢分局報告臺灣臺中地方法院檢察署檢
    察官偵查起訴。
      理  由
一、被告於原審坦承竊取上開物品，雖辯稱：伊於變賣前一天下
    午進去偷的，只偷一次，該等物品係乙○○她們家不要的廢
    棄物，係乙○○之母以體內傳達之方式，告知伊可前往該處
    拿取所需之廢棄物變賣云云。惟查，上開犯罪事實迭據被告
    丙○○於警訊、偵查及原審九十五年十月十一日、十一月一
    日訊問時坦承不諱，被告行竊日期與查獲日期相距僅二日，
    自無誤記之可能，設被告未於上開時地行竊，何以警訊、偵
    查及上述原審訊問時會作此供述，次查證人鍾享豪於警訊時
    證述：被告於九十五年九月十八日中午拿廢馬達、廢腳踏車
    至泓儒回收場販賣等語 (被告及檢察官於原審時同意證人鍾
    享豪之警訊筆錄作為證據，自得採酌)，雖卷附泓儒舊貨 (
    資源回收)業 (公司)買入登記簿記載九十六年九月十六日中
    午十二時十分收購被告販賣之廢馬達、廢腳踏車，然其上一
    欄卻登載九月十六日十八時四十五分收購何昌霖販賣之電線
    ，堪認登記簿上登載之九月十六日顯係九月十八日之誤，應
    以證人鍾享豪之證述較可採，另證人乙○○於原審證述：被
    竊之物品並非廢棄物，伊有向父、母親及哥哥求證，均未告
    訴被告可以進去拿這些東西去賣等語，雖證人同時證述：伊
    所知道只有被偷一次等語，然證人同時證稱：因為查獲一次
    ，九月十六日、十七日家人並未回去該處看過等語，所述知
    道只有被偷一次等語自難據為有利被告之認定。此外並有贓
    物領據、照片八張及泓儒舊貨 (資源回收)業 (公司)買入登
    記簿記影本在卷可資佐證，本件事證明確，被告所辯顯係脫
    卸之詞，不足採信，其犯行應堪認定。
二、核被告先後所為，均係犯刑法第三百二十一條第一項第二款
    之踰越牆垣竊盜罪。原審予以論罪科刑固非無見，然原審判
    決認被告係於九十五年九月十五日下午行竊一次，並就檢察
    官起訴之被告於事實欄行竊之事實為無罪之諭知，尚有未洽
    ，檢察官以此為由上訴有理由，應由本院將原審判決撤銷改
    判，爰審酌被告素行欠佳（有違反麻醉藥品管理條例、違反
    槍砲彈藥刀械管制條例及妨害兵役治罪條例等前案紀錄，見
    卷附臺灣高等法院被告前案紀錄表）及其犯罪之動機、目的
    、手段，所竊取之物品價值不高，業經追回發還被害人暨犯
    罪後之態度等一切情狀，分別量處如主文第二項所示之刑，
    並定其執行刑。被告經合法傳喚，無正當之理由不到庭，爰
    不待其陳述逕行判決。
三、據上論斷，應依刑事訴訟法第三百六十九條第一項前段、第
    三百六十四條、第三百七十一條、第二百九十九條第一項前
    段、刑法第三百二十一條條第一項第二款、第五十一條第五
    款，判決如主文。
    本案經檢察官甲○○到庭執行職務。
中　　華　　民　　國　　九十六　　年　　五　　月　十  日
              刑事第九庭    審判長法　官  陳  筱  珮
                                  法　官  余  仕  明
                                  法　官  康  應  龍
上列正本證明與原本無異。
不得上訴。
                                  書記官  姚  錫  鈞
中　　華　　民　　國　　九十六　　年　　五　　月　十  日
